臺灣高等法院刑事判決　　　　　　　　94年度上訴字第1023號
上　訴　人
即　被　告　甲○○
選任辯護人　何啟薰　律師
上列上訴人因毒品危害防制條例案件，不服臺灣桃園地方法院93
年度重訴字第25號，中華民國94年1月19日第一審判決（起訴案
號：臺灣桃園地方法院檢察署92年度偵字第12214號、92年度偵
緝字第706號），提起上訴，本院判決如下：
    主  文
上訴駁回。
    事  實
一、甲○○前於民國82年間，因違反麻醉藥品管理條例案件，經
    臺灣桃園地方法院以82年度易字第2542號判決，判處有期徒
    刑7月確定；復於82年間，因違反麻醉藥品管理條例案件，
    經本院以83年度上訴字第7576號判決，判處有期徒刑5年2月
    確定，上述二案經本院以84年度聲字第736號裁定定執行刑5
    年6月，入監服刑後，於88年12月28日執行完畢。詎猶不知
    悔改，明知海洛因、安非他命係毒品危害防制條例第2條第2
    項第1款、第2款所規定之第一、二級毒品，不得非法持有、
    販賣，竟意圖營利，並基於販賣第一級毒品海洛因及第二級
    毒品甲基安非他命之概括犯意，於92年2月底至3月初期間之
    某日時，一次向真實姓名、年籍不詳之成年人以不詳價格販
    入海洛因14包，合計淨重238.37公克（包裝重9.86公克，純
    度72%，純質淨重171.63公克）、甲基安非他命3包，合計總
    重32.008公克（含塑膠袋包裝毛重），並將之藏放與女友謝
    英娜（另案偵辦）在桃園縣八德市○○街211號5樓同居之住
    處內，欲伺機販賣。嗣甲○○復意圖營利，並承前開基於販
    賣第一、二級毒品海洛因、甲基安非他命之概括犯意，於92
    年6月中旬某日及同年7月18日，在中山高速公路南崁交流道
    附近某處，各以新台幣（下同）16萬元及18萬元之價格，向
    真實姓名、年籍不詳綽號「陳先生」之成年男子，先後販入
    海洛因26公克、海洛因36公克及甲基安非他命15包（合計淨
    重172.76公克，包裝重7.91公克），伺機販賣。
二、於92年3月11日下午2時30分許，經臺灣桃園地方法院檢察署
    檢察官指揮內政部警政署航空警察局刑警隊警員，逕行搜索
    甲○○與謝英娜之上開住處，扣得甲○○所有供販賣而持有
    之海洛因14包（合計淨重238.37公克）、甲基安非他命3包
    （合計總重32.008公克，含塑膠袋包裝毛重），及甲○○所
    有，供販賣海洛因所用之包裹海洛因之包裝袋14個（包裝重
    9.86公克）、其所有供販賣甲基安非他命所用之包裹安非他
    命之包裝袋3個，及其所有，供販賣海洛因、甲基安非他命
    所用之分裝袋1547個（詳細規格如附表所示），並另扣得與
    本案無關之嗎啡測試劑4包、安非他命吸食器2組、酒精燈1
    個、玻璃管5支。復於92年7月21日下午4時30分許，甲○○
    經警在桃園縣桃園市○○路與三民路口查獲，當場在其所駕
    駛之自用小客車內起獲已分裝供販賣之海洛因12包（淨重
    33.46公克、純度22.01 %，純質淨重7.36公克）、甲基安非
    他命9包，及其所有供販賣海洛因所用之包裹海洛因之包裝
    袋12個（包裝重3.33公克）、其所有供販賣甲基安非他命所
    用之包裹甲基安非他命包裝袋9 個，及與本案無關之削尖吸
    管與玻璃球吸食器各1支，復經甲○○同意，並帶同警員前
    往其在桃園縣桃園市鎮○街40號3樓之租屋處，起出甲基安
    非他命6包（以上15包甲基安非他命合計淨重172.76公克）
    及其所有供販賣甲基安非他命所用之包裹甲基安非他命包裝
    袋6個（以上15個包裝袋總重7.91公克）(甲○○另涉之持有
    第二級毒品大麻及變造國民身分證部分業經撤回上訴而告確
    定在案)。
三、案經內政部警政署航空警察局移送及桃園縣政府警察局大園
    分局報請臺灣桃園地方法院檢察署檢察官偵查起訴。
    理  由
一、訊據被告甲○○固坦承在其位於桃園縣八德市○○街211號5
    樓住處經警查扣其持有海洛因14包，合計淨重238.37公克（
    包裝重9.86公克，純度72%，純質淨重171.63公克）、甲基
    安非他命2包，合計32.0 08公克（含塑膠袋包裝毛重）；及
    直承於92年6月中旬某日與同年7月18日，在中山高速公路南
    崁交流道附近某處，各以16萬元及18萬元之價格，向真實姓
    名、年籍不詳綽號「陳先生」之成年男子先後購買海洛因及
    甲基安非他命26公克、36公克及安非他命15包；另於92年7
    月21日下午4時30分許為警查獲時，在其所駕駛之自用小客
    車內持有已分裝之海洛因12包（淨重33.46公克、純度22.01
    % ，純質淨重7.36公克）、甲基安非他命9包（毛重74.4公
    克），並在桃園縣桃園市鎮○街40號3樓之租屋處，持有甲
    基安非他命6包（毛重122.9公克）等情，惟矢口否認有販賣
    第一、二級毒品海洛因、甲基安非他命之犯行，辯稱：在桃
    園縣八德市○○街211號5樓查獲之海洛因係馬長生寄放，安
    非他命係供己施用，於92年7月21日下午4時30分許為警於其
    所駕駛之自小客車查獲時之海洛因及甲基安非他命係供己施
    用，在桃園縣桃園市鎮○街40號3樓之租屋處查獲之安非他
    命，係綽號「阿忠」之人寄放云云。
二、經查，內政部警政署航空警察局警員於92年3月11日下午2時
    30 分許，依臺灣桃園地方法院檢察署檢察官之指揮，前往
    桃園縣八德市○○街211號5樓搜索，在主臥室防潮箱裡、主
    臥室茶桌上之蠟燭盒內及在主臥室茶桌下之日記盒內查獲白
    色粉末及白色結晶粉末等物，就白色粉末部分經送請法務部
    調查局以化學呈色法、氣相層析質譜儀分析法鑑定結果，均
    含有第一級毒品海洛因成分，驗得合計淨重238.37公克（包
    裝重9.8 6公克），純度72%，純質淨重171.63公克，此有法
    務部調查局調科壹字第080006262號鑑定通知書一紙在卷可
    稽；就白色結晶粉末部分，經送請行政院衛生署管制藥品管
    理局以薄層層析法暨霍氏紅外線光譜儀法檢驗結果，含有甲
    基安非他命（實稱毛重32.008公克），亦有行政院衛生署管
    制藥品管理局管檢字第0920004086號檢驗成績書一紙附卷為
    憑；此外，桃園縣警察局大園分局於92年7月21日16時30分
    許，在被告所駕駛之自用小客車內查獲之白色粉末12包，經
    送法務部調查局以化學呈色法、氣相層析質譜儀分析法鑑驗
    結果，亦呈海洛因成分，合計淨重33.46公克（包裝重3.33
    公克），純度22.01 %，純質淨重7.36公克，亦有法務部調
    查局92年9月2日調科壹字第080006721號鑑定通知書一紙在
    卷可稽；至於在被告所駕駛之自用小客車內查獲之白色結晶
    粉末9小包，及在被告於桃園縣桃園市鎮○街40號3樓之租屋
    處，查獲之白色結晶粉末6包部分，經法務部調查局以化學
    呈色法、氣相層析質譜儀分析法鑑驗結果，呈甲基安非他命
    成分，合計淨重172.76公克（包裝重7.91公克），此有法務
    部調查局93年6月30日調科壹字第09300256430號鑑定通知書
    一紙附卷為憑。顯見在被告住處及車上所查扣之毒品確係第
    一級毒品海洛因及第二級毒品甲基安非他命無訛。
三、被告辯稱在桃園縣八德市○○街211號5樓查扣之海洛因係馬
    長生寄放，於桃園縣桃園市鎮○街40號3樓查獲之甲基安非
    他命6小包，係綽號「阿忠」之人寄放云云。惟查：
(一)證人謝英娜於原審審理時證稱：前開毒品係被告自外帶回家
    裡存放於防潮箱裡等語，雖又證稱：是被告之朋友所寄放等
    語（見原審卷第141頁至第142頁)，然並未能明確指明係何
    人所寄放，復未親自見聞係馬長生所寄放，並自承係自被告
    處聽聞係朋友所寄放，且其於檢察官偵查時供稱，該等毒品
    係被告所有，並未提及係被告之友人寄放等語（見臺灣桃園
    地方法院檢察署92年度偵字第7697號卷第132頁），參以證
    人馬長生於原審審理時到庭作證時堅詞否認有寄放毒品於被
    告處（見原審卷第172頁、第173頁），則被告對於上開毒品
    係馬長生所寄放乙節，既無法提出積極證據以實其說，證人
    謝英娜之證言無非迴護被告之詞，均難據為被告有利之認定
    。
(二)被告辯稱查獲之甲基安非他命6小包，係綽號「阿忠」之人
    寄放乙節，惟被告就綽號「阿忠」之人，並未能提供真實姓
    名、年籍資料以供核對，是否確有「阿忠」之人，即屬有疑
    。況扣得之甲基安非他命6包，毛重122.9公克，價值不菲，
    若非極為熟識之人，豈有任意寄放他人處之理？觀諸被告就
    「阿忠」之真實姓名年籍、住址，均一無所知，「阿忠」應
    係被告為卸責所臨訟杜撰，亦難為被告有利之認定。
(三)上開桃園縣八德市○○街211號5樓為被告住處，而主臥室內
    置放之物品皆為被告與當時同居女友即證人謝英娜所有，此
    經證人謝英娜於原審審理時證述在卷（見原審卷第140頁）
    ，又經證人即當場搜索之員警李家興於原審審理時證稱：「
    （如何認定被告與證人謝是男女朋友關係？）因為我們有注
    意到被告的衣褲都跟證人謝放在一起。」明確（見原審卷第
    148頁），觀諸上開海洛因、安非他命經警搜索後之查獲位
    置，均在被告實力支配之下。復矧以被告前曾多次因毒品案
    件進出囹圄，當深知刑罰之重，若上開毒品確係證人馬長生
    所有寄放，當時應無不據實向警方陳報避免自己又遭刑罰之
    理。綜上，應認上開查獲之海洛因、甲基安非他命為被告所
    有。
四、被告又辯稱，前揭查獲之毒品係供己施用，並無販賣云云。
    惟查：
(一)本件於桃園縣八德市○○街211號5樓查獲之海洛因238.37公
    克（包裝重9.86公克，純度72%，純質淨重171.63 公克）、
    安非他命32.008公克（含塑膠袋包裝毛重）；另桃園縣警察
    局大園分局於92年7月21日於被告所駕自用小客車查獲之海
    洛因12包（淨重33.46公克、純度22.01%，純質淨重7.36公
    克）、甲基安非他命9包，復又於桃園縣桃園市鎮○街40號3
    樓之租屋處，查獲起出甲基安非他命6包，合計淨重172.76
    公克（包裝重7.91公克），業如前述，即被告取得如此高量
    之海洛因及甲基安非他命，已與一般單純施用者，僅隨身準
    備少量之毒品者有所不同。此外，92年3月11日查獲之甲基
    安非他命，係分裝成3小包，重量分別為12.5公克、1.4公克
    、17.6公克，此經原審於93年9月22日勘驗明確，有勘驗筆
    錄一份在卷可稽，參以被告於警詢自承：「（一天施用多少
    毒品？）甲基安非他命1 小包（1公克）、海洛因（半錢）
    」、「（毒品「1錢」多少「公克」？「1錢」毒品可用多久
    ）海洛因1錢3.6 公克。1天。」（見臺灣桃園地方法院檢察
    署92年偵字第12214號卷第50頁）；倘上揭毒品確係被告自
    行施用，則毋須準備如附表所示各種大小規格不一之分裝袋
    1547只，亦無需將毒品分裝成不同重量之包裝。又依一般單
    純施用毒品之人而言，為避免攜帶不便，且為警查獲時損失
    慘重，均少量購買足供短期施用之毒品即可，然本件查獲被
    告所有之海洛因及甲基安非他命，各有如前所述之淨重，且
    被告自承於92年6月中旬及同年7月18日，分別購入海洛因26
    公克、36公克，合計62公克，而其為警查獲時，尚為警扣得
    海洛因12包（毛重36.4公克），重量逾36公克，顯然被告購
    入26公克海洛因後，尚未用畢，即再購入36公克海洛因，被
    告辯稱持有上開大量之海洛因及甲基安非他命，係單純供一
    己施用，實難採信。
(二)再按每人每日最高海洛因毒品用量約為60毫克，若一次施用
    200毫克劑量之純質海洛因即有可能致命；另正常人體之負
    荷程度，每日施用安非他命之最大值約為100毫克，若一次
    施用超過200毫克之劑量即有可能致命，有法務部調查局93
    年4月23日調科壹字第09362412690號函附卷可稽。雖被告及
    其辯護人辯稱，倘人在消極時，施用毒品的量會很大且捉摸
    不定云云；惟查本次查獲海洛因之合計淨重分別為238.37公
    克、33.46公克，甲基安非他命之驗前合計淨重為32.008公
    克、172.76公克，縱使被告每天冒致命劑量之危險，要施用
    完畢海洛因需要1350餘天；甲基安非他命需要360餘天。而
    上開施用日數均以致命劑量計算，如再考慮兩種毒品均屬致
    命量，非能一起施用情形下，被告要施用完其所購入之上開
    毒品數量，應更長久。被告於原審審理中自承，其曾出資20
    萬元投資電玩店，生意好的時候一個月可分得2、30萬元，
    生意不好的時候一個月可以分得5、6萬元，一個月最少要10
    萬元買海洛因，經濟來源就是上開電玩店的收入，但沒有證
    據可以證明得分到上開紅利，亦無出資證明等語（見原審卷
    第232頁、第233頁）；參上被告收入，則被告大肆花費，購
    入短期內無法施用完畢之毒品，顯與一般施用者之少量多次
    購買方式不同，即就被告購買之毒品數量，核算其施用情形
    ，並參考被告告工作之收入，難以相信扣案之毒品僅是供被
    告自己施用。
(三)另被告於原審審理時供稱：0000000000號、0000000000號行
    動電話，係其所購入（見原審卷第217頁）；而航空警察局
    刑事警察隊於91年10月28日報請臺灣桃園地方法院檢察署以
    91年桃檢守金聲監字第000177號通訊監察書核准上線電話監
    察上開被告持有使用之0000000000號行動電話，復於91年11
    月27日及同年12月25日，以91年桃檢守金聲監字第000191號
    、第000205號通訊監察書核准「繼續」上線電話監察（見臺
    灣桃園地方法院檢察署92年度聲搜字第13號偵查卷第3頁）
    。經航空警察局刑事警察隊上開監聽結果，被告曾於91年11
    月7日15時27分許，以電話告知：「我拿東西去內壢給人家
    ，軟的，‧‧‧」；於同年11 月10日17時51分許，綽號「
    高雄」詢問被告稱：「老哥，你昨天那7個人跟5個人要不要
    」；於同年12月13日21 時52分許，以電話告知「小芬」稱
    ：「同學，妳在台北，前次那個還有沒有，2個那2個小孩帶
    來。」，此分別有航空警察局刑警隊通訊監察作業報告摘要
    表三紙在卷可參（見臺灣桃園地方法院檢察署92年度偵字第
    7697號卷第113頁、第118頁、第125頁）。被告復於原審審
    理時自承，91年11月7日當日，係要拿海洛因予證人許莉娜
    ，譯文所稱：「軟的」，係指海洛因，至譯文所稱之「7個
    、5個」，係指「7兩、5兩」之意，另與綽號「小芬」所稱
    之「2 個小孩」，係指安非他命2小包，每包約1公克左右。
    核與證人朱振文於原審審理時證稱：「硬的就是安非他命，
    軟的就是海洛因」相符（見原審卷第181頁）。許莉娜於偵
    查中證稱：「（施用毒品來源？）甲○○拿給我施用，但沒
    有向他買沒有付錢，是拿二種毒品即海洛因及安非他命。」
    、「（何時地？）我第二次被抓前1個月，即92年1 月2月，
    在內壢，都是他拿給我，中壢市○○路967號2樓之1我租屋
    處。」、「（為何不用錢？）因為那陣子我跟他在一起有發
    生性關係。」大致相符（見臺灣桃園地方法院檢察署92年度
    偵字第12214號卷第110頁）。雖被告否認係與證人許莉娜發
    生性關係作為提供安非他命、海洛因之對價，然毒品為我國
    公告之違禁物，法令明文禁止持有、販賣、轉讓，毒品顯非
    價格低廉之物，一般人不易取得，實難想像被告會任意無償
    提供予他人使用，然因被告及證人許莉娜均堅不吐實，其餘
    監聽紀錄警方則未進一步追查毒品買家，公訴人因證據不足
    而未就此部分提起公訴，然被告自第一次販入毒品時起即已
    有販賣毒品之犯意，至為灼然。此外，證人朱振文復於原審
    審理時證稱：「（你為何與被告常常通話，並提到『幾張』
    的事？）我是為了找他一起出錢跟別人買毒品來施用，他經
    濟狀況不好，頂多一次拿幾千元出來一起買。」（見原審卷
    第181頁）。參以上開電話譯文內容，被告曾多次以電話與
    他人聯繫毒品運送、價金事宜，難認前揭扣案海洛因、甲基
    安非他命，係純供己施用。
(四)按認定犯罪事實之證據，並不以直接證據為限，即綜合各種
    間接證據，本於推理作用，為認定犯罪事實之基礎，如無違
    背一般經驗法則，尚非法所不許（最高法院44年台上字第70
    2號判例意旨參照）。本件被告上開所辯，既不符常情，而
    依查獲之毒品數量之鉅，供販賣毒品所用之物完整等情，其
    有販賣圖利之意思至為明顯。雖然卷內未見被告供述已賣出
    或有任何人指述向被告購買海洛因時即有販賣之意思，但是
    參諸政府近年來為杜絕毒品之氾濫，對於查緝施用及販賣毒
    品之工作，無不嚴加執行，販賣毒品罪又係重罪，設若無利
    可圖，衡情一般人當不致為之。且若被告僅係為供自己施用
    毒品時，能減低費用而販入，並無營利意圖，實無甘冒被查
    獲大量毒品，而可能涉犯販賣毒品重罪刑責之必要，再海洛
    因與安非他命係屬物稀昂貴、容易受潮之物品，縱被告因遭
    通緝，為躲避警方緝捕而大量購入毒品，然被告既無法在短
    期內施用如此鉅量之海洛因與安非他命，其豈有可能單純為
    供己施用而於短時間內不惜斥資購入如此大量之毒品，而招
    致受潮耗損之風險。從而，前揭扣案之海洛因、甲基安非他
    命既係被告所有，亦非其供己施用，且多次以電話聯繫毒品
    運送事宜，並依海洛因、甲基安非他命查獲時之分裝情狀觀
    之，被告所辯均係卸責之詞，不足採信。此外，復有扣押物
    品清單6紙、照片18幀在卷可查，被告連續販賣第一、二級
    毒品之犯行，洵堪認定。
五、被告行為後，毒品危害防制條例業經修正，並經總統於92年
    7月9日公布，定於公布後6個月（即93年1月9日）施行，關
    於販賣第一、二級毒品部分，其罪刑雖未經修正，但依刑法
    第2條第1項之規定，仍應適用裁判時之法律即修正後之毒品
    危害防制條例處斷。查海洛因、甲基安非他命分別係毒品危
    害防制條例第2條第2項第1、2款之第一、二級毒品，核被告
    所為，係犯修正後毒品危害防制條例第4條第1項、第2項販
    賣第一、二級毒品罪。至被告販賣前後持有第一、二級毒品
    海洛因、甲基安非他命之低度行為應分別為販賣之高度行為
    所吸收，均不另論罪。被告先後販賣第一級毒品海洛因、第
    二級毒品甲基甲基安非他命之犯行，因時間分別緊接，所犯
    分別為犯罪構成要件相同之罪，顯均係基於概括之犯意反覆
    為之，均為連續犯，應依刑法第56條之規定，分別論以販賣
    第一級毒品罪及販賣第二級毒品罪，且除法定刑為死刑、無
    期徒刑之部分，依法不得加重其刑外，均依法加重其刑。又
    被告前曾因違反麻醉藥品管理條例案件，經臺灣桃園地方法
    院以82年度易字第2542號判決，判處有期徒刑7月確定，並
    於82年4月10日易科罰金執行完畢；復因違反麻醉藥品管理
    條例案件，經本院以83年度上訴字第7576號判決，判處有期
    徒刑5年2月確定，定執行刑5年6月，入監服刑後，於88年12
    月28日執行完畢，有本院被告全國前案紀錄表一份在卷可查
    ，5年內再犯本件有期徒刑以上之罪，為累犯，除販賣第一
    、二級毒品罪，其法定本刑為死刑、無期徒刑部分外，依法
    遞加重其刑。被告所犯前開二罪，因行為互異，所犯罪名不
    同，應予分論併罰。再按刑法第59條規定犯罪情狀可憫恕者
    ，得酌量減輕其刑，為法院得自由裁量之事項。雖然法院為
    裁量減輕時，並非漫無限制，即本院之判例，以被告犯罪情
    狀客觀上足以引起社會上一般人之同情，始足當之，然懲治
    盜匪條例係屬特別刑法，其第2條第1項之罪，不分犯罪情狀
    及結果，概以死刑為唯一之法定刑，立法至嚴，固有其時空
    上之必要性；但依同法第8條之規定，若有情輕法重之情形
    者，裁判時本有刑法第59條酌量減輕其刑規定之適用，此觀
    司法院大法官會議釋字第263號解釋意旨所示之精神即明。
    從而其『情輕法重』者，縱非客觀上足以引起一般同情，惟
    經參酌該號解釋並考量其犯罪情狀及結果，適用刑法第59條
    之規定酌減其刑，應無悖於社會防衛之刑法機能，此有最高
    法院81年度臺上字第865號判決可資參照；另事實審法院是
    否適用刑法第59條酌量減輕其刑，係屬審判人員自由裁量之
    職權範圍，原審既已審酌被告犯罪情狀是否可憫恕之事由，
    於理由內詳為記載，自難指為違法，最高法院78年度臺上字
    第3478號、78年度臺上字第4251號判決可稽；再刑法第59條
    所謂『犯罪之情狀』與第57條所謂『一切情狀』云云，並非
    有截然不同之領域，於裁判上酌減其刑時，本應就犯罪一切
    情狀（包括第57條所列舉之10款事項），予以全盤考量，審
    酌其犯罪有無可憫恕之事由，以為判斷，故適用第59條酌量
    減輕其刑時，並不排除第57條所列舉10款事由之審酌，最高
    法院80年度臺上字第3694號、80年度臺覆字第39號判決參照
    。參以查獲海洛因之數量非鉅，被告尚非大規模販毒集團，
    且亦無證據證明被告已將持有之毒品售出，衡之毒品危害防
    制條例第4條第1項法定本刑為死刑、無期徒刑，倘科以被告
    該法定最低之刑，尚嫌過重，情輕法重，其情狀尚堪憫恕，
    在客觀上足以引起一般同情，故認為即予宣告法定低度刑期
    尤嫌過重，爰依刑法第59條之規定，就被告販賣第一級毒品
    部分酌量減輕被告之刑，以符刑罰相當之原則，並與加重部
    分先加後減之。原審適用修正後毒品危害防制條例第4條第1
    項、第2項、第18條第1項前段、第19條第1項前段，刑法第
    11條前段、第2條第1項前段、第56條、第51條第5款、第38
    條第1項第2款、第47條、第59條、審酌被告販賣第一級毒品
    海洛因、第二級毒品甲基安非他命之行為增長毒風，戕害他
    人身體健康，對社會整體健康亦具潛在危害，並影響社會風
    氣，犯罪動機、目的、手段、智識程度、素行不佳，犯罪後
    僅坦承部分犯行，犯後態度尚佳等一切情狀，量處被告販賣
    第一級毒品部分有期徒刑拾貳年，販賣第二級毒品罪部分有
    期徒刑捌年之刑，並連同已確定部分定其應執行刑有期徒刑
    貳拾年，復說明扣案之第一級毒品海洛因14包（驗得合計淨
    重238.37公克）、海洛因12包（淨重33.46公克）、甲基安
    非他命3包，總重32.008公克（含塑膠袋包裝毛重）、甲基
    安非他命15包172.76公克部分，應依修正後毒品危害防制條
    例第18條第1項前段之規定，均沒收銷燬之；包裹第一級毒
    品海洛因之包裝袋14個（合計9. 86公克）、包裝袋12個（
    合計3.33公克），包裹第二級毒品甲基安非他命之包裝袋3
    個、包裝袋15個（合計7.91公克），既係被告所有，供其用
    於包裹毒品，防其裸露、潮濕，便於販賣，屬於供販賣所用
    之物，應併依修正後毒品危害防制條例第19條第1項前段之
    規定宣告沒收，另扣案之如附表所示分裝袋1547只（詳細規
    格如附表所示），亦係被告所有，供其販賣第一、二級毒品
    所用之物，應依修正後毒品危害防制條例第19條第1項前段
    規定沒收。至扣案現金20萬元，並無證據證明係本件犯行所
    得，爰不宣告沒收。經核認事用法俱無不合，量刑亦稱妥適
    。被告上訴意旨猶執陳詞，否認販賣第一、二級毒品，指摘
    原判決不當，核無理由，應予駁回。
據上論斷，應依刑事訴訟法第368條，判決如主文。
本案經檢察官王安明到庭執行職務。
中　　華　　民　　國　　94　　年　　6 　　月　　30　　日
                  刑事第十七庭審判長法  官  吳啟民
                                    法  官  施俊堯
                                    法  官  蘇隆惠
以上正本證明與原本無異。
如不服本判決，應於收受送達後十日內向本院提出上訴書狀，其
未敘述上訴之理由者並得於提起上訴後十日內向本院補提理由書
（均須按他造當事人之人數附繕本）。
                                    書記官  周素秋
中　　華　　民　　國　　94　　年　　6 　　月　　30　　日
附錄：本案論罪科刑法條全文
毒品危害防制條例第4條
製造、運輸、販賣第一級毒品者，處死刑或無期徒刑；處無期徒
刑者，得併科新臺幣1000萬元以下罰金。
製造、運輸、販賣第二級毒品者，處無期徒刑或7年以上有期徒
刑，得併科新臺幣700萬元以下罰金。
製造、運輸、販賣第三級毒品者，處5年以上有期徒刑，得併科
新臺幣500萬元以下罰金。
製造、運輸、販賣第四級毒品者，處3年以上10年以下有期徒刑
，得併科新臺幣300萬元以下罰金。
製造、運輸、販賣專供製造或施用毒品之器具者，處1年以上7年
以下有期徒刑，得併科新臺幣100萬元以下罰金。
前5項之未遂犯罰之。
附表：
┌──┬────────────────┬──────┐
│編號│尺寸大小（長乘以寬，單位：公分）│數　　　　量│
├──┼────────────────┼──────┤
│ 一 │4*3.2                           │1193        │
├──┼────────────────┼──────┤
│ 二 │5.9*4.2                         │1           │
├──┼────────────────┼──────┤
│ 三 │6.3*4.1                         │55          │
├──┼────────────────┼──────┤
│ 四 │7*5                             │34          │
├──┼────────────────┼──────┤
│ 五 │8.5*6                           │98          │
├──┼────────────────┼──────┤
│ 六 │10*7                            │27          │
├──┼────────────────┼──────┤
│ 七 │13.8*7.1                        │1           │
├──┼────────────────┼──────┤
│ 八 │17*12                           │1           │
├──┼────────────────┼──────┤
│ 九 │24.3*8.5                        │1           │
├──┼────────────────┼──────┤
│ 十 │9.7*8.7                         │10          │
├──┼────────────────┼──────┤
│十一│19.3*15.7                       │55          │
├──┼────────────────┼──────┤
│十二│24*17                           │29          │
├──┼────────────────┼──────┤
│十三│24*17.5                         │42          │
├──┴────────────────┼──────┤
│總                                  計│1547        │
└───────────────────┴──────┘
